臺灣桃園地方法院刑事判決　　　　　　　　　　　　九十一年度訴字第一四四號
　　公　訴　人　臺灣桃園地方法院檢察署檢察官
　　被　　　告　甲○○
右列被告因毒品危害防制條例案件，經檢察官提起公訴（九十一年度毒偵字第一一六
四號），本院判決如左：
        主  文
甲○○連續施用第一級毒品，處有期徒刑捌月，扣案之含有第一級毒品海洛因殘渣粉
末之塑膠袋肆個（量微無法秤重，已無法析離）沒收銷燬之，注射針筒陸支、塑膠勺
子壹支，均沒收；又連續施用第二級毒品，處有期徒刑肆月。應執行有期徒刑拾壹月
，扣案之含有第一級毒品海洛因殘渣粉末之塑膠袋肆個（量微無法秤重，已無法析離
）沒收銷燬之，注射針筒陸支、塑膠勺子壹支，均沒收。
        事  實
一、甲○○於民國八十八年一月間因施用第二級毒品安非他命經本院裁定送觀察勒戒
    後，因無繼續施用毒品傾向而於八十八年二月二十日經台灣桃園地方法院檢察署
    檢察官以八十八年度偵字第一五三四號不起訴處分確定，惟甲○○於五年內又基
    於概括犯意，自八十八年六、七月間某日起至八十九年一月十一日止，連續在台
    灣地區內不詳地點施用安非他命多次，嗣於八十九年一月十一日晚上十時許，為
    警在桃園縣平鎮市平鎮廟前查獲，經本院於八十九年二月二十五日以八十九年度
    毒聲字第一一四七號裁定送觀察勒戒後，認有繼續施用毒品傾向，經本院再於八
    十九年五月二十四日以八十九年度毒聲字第三七二○號裁定送強制戒治，而於八
    十九年五月二十九日入臺灣新竹戒治所強制戒治，並於八十九年五月二十九日經
    臺灣桃園地方法院檢察署檢察官以八十九年度毒偵緝字第二三七號聲請簡易判決
    處刑，經本院簡易庭於八十九年七月二十四日以八十九年度壢簡字第九三六號判
    處有期徒刑伍月，並於八十九年十一月二十日判決確定，而甲○○因於強制戒治
    期間表現良好，經本院於八十九年十二月三十日以八十九年度毒聲字第七九四○
    號裁定停止戒治，所餘戒治期間付保護管束，並於九十年一月八日出臺灣新竹戒
    治所；甲○○竟又於所餘戒治付保護管束期間，於九十年三月一日在桃園縣平鎮
    市○○路二三八號住處施用第二級毒品安他命，嗣於九十年三月二日前臺灣桃園
    地方法院檢察署報到經接受採尿送驗後，呈安非他命陽性反應後而遭查獲，經台
    灣桃園地方法院檢察署檢察官於九十年七月三十一日以九十年度毒偵字第二六六
    ○號起訴（已經本院於九十一年七月五日以九十一年度易緝字第六八號判處有期
    徒刑六月），詎甲○○另又起意，且基於施用第一級毒品之概括犯意，自九十一
    年四月中旬某日起至九十一年五月六日晚上止，連續多次，在桃園縣平鎮市○○
    路○段五一六巷一五○弄一五號鐵工廠內施用第一級毒品海洛因，另又基於施用
    第二級毒品安非他命之概括犯意，自九十一年四月中旬某日起至九十一年五月六
    日晚上止，連續在上址鐵工廠內施用第二級毒品安他命，為警於九十一年五月七
    日下午五時許在上址鐵工廠內查獲，現場並扣得甲○○所持有之含有第一級毒品
    海洛因殘渣粉末之塑膠袋伍個（量微無法秤重，已無法析離），甲○○所有供施
    用第二級毒品用削尖吸管四支、橡皮管一條，與無任何毒品成分之白色粉末一包
    （淨重○．四四公克，包裝重○．四三公克），而本院亦於九十年四月二十七日
    以九十年度毒聲字第一七一八號裁定撤銷停止戒治，甲○○於九十一年五月七日
    晚上在上址鐵工廠為警逮捕後即送新竹戒治所強制戒治迄今。
二、案經桃園縣警察局平鎮分局報請台灣桃園地方法院檢察署檢察官偵查起訴。
        理  由
一、右揭事實，已據被告甲○○於本院審理時供承不諱，而被告於九十一年五月七日
    下午五時許為警逮獲所採取之尿液經送鑑驗結果呈嗎啡陽性反應及安非他命陽性
    反應一節，有桃園縣衛生局不法藥物尿液檢定書一紙在卷足稽，並有含有第一級
    毒品海洛因殘渣粉末之塑膠袋五個（量微無法秤重，已無法析離）、削尖吸管四
    支及橡皮管一條扣案為證，足徵被告上開自白屬實，堪可採信，而被告於八十八
    年一月間因施用第二級毒品安非他命經本院裁定送觀察勒戒後，因無繼續施用毒
    品傾向而於八十八年二月二十日經台灣桃園地方法院檢察署檢察官以八十八年度
    偵字第一五三四號不起訴處分確定，惟被告於五年內又基於概括犯意，自八十八
    年六、七月間某日起至八十九年一月十一日止，連續在台灣地區內不詳地點施用
    安非他命多次，嗣於八十九年一月十一日晚上十時許，為警在桃園縣平鎮市平鎮
    廟前查獲，經本院於八十九年二月二十五日以八十九年度毒聲字第一一四七號裁
    定送觀察勒戒後，認有繼續施用毒品傾向，經本院再於八十九年五月二十四日以
    八十九年度毒聲字第三七二○號裁定送強制戒治，而於八十九年五月二十九日入
    臺灣新竹戒治所強制戒治，並於八十九年五月二十九日經臺灣桃園地方法院檢察
    署檢察官以八十九年度毒偵緝字第二三七號聲請簡易判決處刑，經本院簡易庭於
    八十九年七月二十四日以八十九年度壢簡字第九三六號判處有期徒刑伍月，並於
    八十九年十一月二十日判決確定，有本院八十九年度壢簡字第九三六號判決，台
    灣桃園地方法院檢察署刑案資料查註紀錄表、臺灣高等法院被告全國前案記錄表
    、臺灣高等法院檢察署刑案紀錄簡覆表、臺灣桃園地方法院法務部在監在押資料
    表在卷可按，本件被告係於五年內三犯毒品危害防制條例第十條第一項、第二項
    之罪，本案事證明確，被告之犯行堪以認定，應予依法論科。
二、按海洛因為毒品危害防制條例第二條第二項第一款所規範之第一級毒品，安非他
    命為同條例第二條第二項第二款規範之第二級毒品，被告分別施用海洛因、安非
    他命，分別係犯同條例第十條第一項之施用第一級毒品罪及第二項之施用第二級
    毒品罪，其施用第一、二級毒品前持有第一、二級毒品之低度行為，為施用之高
    度行為所吸收，不另論罪。又被告前後多次施用第一級毒品、第二級毒品犯行，
    時間緊接，犯意概括，為連續犯，均應以一罪論並依法加重其刑。所犯施用第一
    級毒品及施用第二級毒品二罪間，犯意各別，罪名不同，應分論併罰。爰審酌被
    告有多次施用具有成癮性毒品之犯行，危害身心甚鉅，犯罪後態度等一切情狀，
    分別量處如主文所示之刑，並定其應執行刑。
三、扣案之含有第一級毒品海洛因殘渣粉末之塑膠袋五個（量微無法秤重，已無法析
    離），係查獲之毒品，爰依毒品危害防制條例第十八條第一項前段規定沒收銷燬
    之，扣案之削尖吸管四支及橡皮管一條則係被告所有，且供犯罪所用之物，已經
    被告於警訊及本院時供明在卷，故依刑法第三十八條第一項第二款併予宣告沒收
    。另扣案之白色粉末一包（淨重○．四四公克，包裝重○．四三公克）經送驗結
    果，未發現有法定毒品成分，有法務部調查局九十一年六月四日調科壹字第○八
    ○○○五三四八號鑑定通知書一紙在卷可稽，爰不諭知沒收，附此敘明。
四、公訴人雖對於被告自九十一年四月中旬某起至九十一年五月六日晚上止（不含起
    訴書起訴之九十一年五月八日上午十時四十分許回溯九十六小時內）連續在桃園
    縣平鎮市○○路○段五一六巷一五○弄一五號鐵工廠內施用第二級毒品安非他命
    二、三次部分，未據起訴，然本院認與已起訴施用第二級毒非他命部分有連續犯
    之關係，屬裁判上之一罪，故本院自得併予審理，併此敘明。
據上論斷，應依刑事訴訟法第二百九十九條第一項前段，毒品危害防制條例第十條第
一項、第二項、第十八條第一項前段，刑法第十一條前段、第五十六條、第五十一條
第五款、第三十八條第一項第二款，判決如主文
本案經檢察官胡原龍到庭執行職務。
中      華      民      國    九十一    年      八      月     三十     日
                                台灣桃園地方法院刑事第五庭
                                        法  官 林  婷  立
右正本證明與原本無異。
如不服本判決，應於判決送達後十日內向本院提出上訴狀( 應附繕本 )，上訴於臺灣
高等法院。
                                        書記官 陳  淑  芬
中      華      民      國    九十一    年      九      月     十八     日
論罪科刑法條：
毒品危害防制條例第十條第一項、第二項
施用第一級毒品者，處六月以上五年以下有期徒刑。
施用第二級毒品者，處三年以下有期徒刑。
